Guide to the Coletta Youngers Papers, 1977-2004 and undated, bulk 1983-1998
David M. Rubenstein Rare Book & Manuscript Library
- Accession (2008-0151) (CLOSED), 1985-2000, 2 Boxes (Box 34)
  - Quinto Encuentro Nacional de Organismos de Derechos Humanos, 1993 (Box 33)
Blum, Volkmar. Campesinos y Teóricos Agrarios: Pequena Agricultura en los Andes del sur del Perú. Instituto de Estudios Peruanos, 1995.
Carlessi, Carolina. Mujeres en el Origen del Movimiento Sindical: Cronica de Una Lucha Huacho, 1916-1917. Lima, Perú: Ediciones Lilith, 1984.
Cotler, Julio, ed. Estrategias para el Desarrollo de la Democracia: En Perú y America Latina. Lima, Perú: Fundacion Friedrich Naumann, 1990.
Deuda Externa, Desarrollo y Cooperacion Internacional: Conferencia de las Organizaciones no Gubernamentales, 25-29 de Enero de 1988, Lima, Perú. Paris, France: L'Harmattan, 1989.
De Toledo, Eliane Karp. Hacia Una Nueva Nación: Kay Pachamanta. Lima, Perú: 2002.
Estrategias para el Desarrollo de la Sierra. Cusco, Perú: Universidad Nacional Agraria "La Molina" and Centro de Estudios Rurales Andinos "Bartolome de Las Casas," 1986.
Goldenberg, Sonia, ed. Decidamos Nuestro Futuro. Lima, Perú: Universidad del Pacifico, 1985.
Gonzalez, Alberto and German Torre, eds. Las Parcelaciones de las Cooperativas Agrarias del Perú. Chiclayo, Perú: SOLIDARIDAD, 1985.
Gonzalez de Olarte, Efrain. Economia de la Comunidad Campesina. Lima, Perú: Instituto de Estudianos Peruanos, 1986.
Gonzalez de Olarte, Efrain. En las Fronteras del Mercado: Economia Politica del Campesinado en el Perú. Lima, Perú: Instituto de Estudios Peruanos, 1994.
Guardia, Sara Beatriz. Mujeres Peruanas: El Otro Lado de la Historia. Lima, Perú: Empresa Editora Humboldt, 1985.
Hopkins, Raul. Desarrollo Desigual y Crisis en la Agricultura Peruana, 1944-1969. Lima, Perú: Instituto de Estudios Peruanos, 1981.
La Democracia en Cuestión. Lima, Perú: Instituto de Estudios Peruanos, 1992.
Mar, Jose Matos and Jose Manuel Mejia. La Reforma Agraria en el Perú. Lima, Perú: Instituto de Estudios Peruanos, 1980.
Maskrey, Andrew and Gilberto Romero. Urbanizacion y Vulnerabilidad Sismica en Lima Metropolitana. Lima, Perú: PREDES Ediciones, 1986.
Nyrop, Richard F. Perú: A Country Study. Washington, DC: US Government Printing Office, 1990.
Ortiz de Zevallos, Felipe. The Peruvian Puzzle. New York: Priority Press, 1989.
Perez, Jaime Carbajal and Percy Uriarte Otoya. Economia y Violencia: Los Costos Ocasionados por el Terrorismo: Un Marco Teorico y un Modelo de Estimacion. Lima, Perú: Instituto Constitucion y Sociedad, 1993.
Poder Politico con Perfume de Mujer (Ana Maria Yanez, Lisbeth Guillen, eds.). Lima, Perú: Instituto de Estudios Peruanos, 1998.
Trujillo, Raul Torres and Carlos de la Torre Postigo. La Informacion Macro-Economica en el Perú. Lima, Perú: DESCO, 1982.
Zuniga, Felicitas, ed. El Menor en Situacion de Abandondo: Alternativas. Lima, Perú: Ediciones TIPACOM, 1987.